臺灣新竹地方法院刑事判決　　　　　　　100年度訴字第162號
公　訴　人　臺灣新竹地方法院檢察署檢察官
被　　　告　陳忠山
選任辯護人　法律扶助基金會朱昭勳律師
被　　　告　陳智龍
選任辯護人　法律扶助基金會李晉安律師
被　　　告　王淑美
選任辯護人　法律扶助基金會鄒玉珍律師
被　　　告　蔡明哲
選任辯護人　法律扶助基金會張堂歆律師
上列被告等因違反毒品危害防制條例案件，經檢察官提起公訴（
100年度偵字第3137、4181號），本院判決如下：
    主  文
陳忠山犯如附表一編號6 、15至22所示之罪，主文及宣告刑、從
刑各如附表三所示。應執行有期徒刑玖年拾月，扣案之甲基安非
他命參包（合計毛重參點貳柒公克）沒收銷燬，扣案之multimed
ia廠牌手機壹支（內含門號0000000000之SIM 卡壹張）、分裝袋
柒拾貳個、甲基安非他命外包裝袋參個均沒收；販賣第二級毒品
所得財物共計新臺幣參萬零伍佰元沒收（其中新臺幣貳仟元應與
陳智龍連帶沒收），如全部或一部不能沒收，以其財產抵償之（
其中新臺幣貳仟元應與陳智龍連帶抵償）。
陳忠山被訴如附表一編號1 至5 、11至13所示共同販賣第二級毒
品部分，均無罪。
陳智龍犯如附表一編號1 至5 、7 至14、22所示之罪，主文及宣
告刑、從刑各如附表四所示。又轉讓第一級毒品，累犯，處有期
徒刑壹年陸月，扣案之NOKIA 廠牌手機壹支（內含門號00000000
00之SIM 卡壹張）沒收，轉讓第一級毒品所得財物新臺幣壹仟元
沒收，如全部或一部不能沒收，以其財產抵償之。應執行有期徒
刑拾貳年，扣案之NOKIA 廠牌手機壹支（內含門號0000000000之
SIM 卡壹張）沒收，販賣第二級毒品所得財物共計新臺幣壹萬陸
仟元暨轉讓第一級毒品所得財物新臺幣壹仟元均沒收（其中新臺
幣貳仟元應與陳忠山連帶沒收），如全部或一部不能沒收，以其
財產抵償之（其中新臺幣貳仟元應與陳忠山連帶抵償）。
王淑美犯如附表二編號1 至12所示之罪，主文及宣告刑、從刑各
如附表五所示。應執行有期徒刑拾年，扣案之甲基安非他命壹包
（毛重零點參陸公克）沒收銷燬，甲基安非他命外包裝袋壹個、
分裝袋捌拾陸個均沒收，販賣第二級毒品所得財物共計臺幣壹萬
壹仟捌佰元沒收，如全部或一部不能沒收，以其財產抵償之。
蔡明哲販賣第二級毒品，累犯，處有期徒刑參年捌月，販賣第二
級毒品所得財物新臺幣貳仟伍佰元沒收，如全部或一部不能沒收
時，以其財產抵償之。又販賣第二級毒品，累犯，處有期徒刑參
年捌月，扣案之甲基安非他命壹包（毛重壹點肆公克）沒收銷燬
，甲基安非他命外包裝袋壹個沒收；販賣第二級毒品所得財物新
臺幣參仟元沒收，如全部或一部不能沒收時，以其財產抵償之。
應執行有期徒刑肆年陸月，扣案之甲基安非他命壹包（毛重壹點
肆公克）沒收銷燬，甲基安非他命外包裝袋壹個沒收；販賣第二
級毒品所得財物共計新臺幣伍仟伍佰元沒收，如全部或一部不能
沒收時，以其財產抵償之。
    事  實
一、(1)陳忠山曾於民國98年間因違反國家安全法案件，經福建金
    門地方法院金城簡易庭以98年度城簡字第56號判決判處有期
    徒刑2 月，於99年2 月5 日易科罰金執行完畢。(2)陳智龍曾
    於95年間因違反毒品危害防制條例之施用毒品案件，分別經
    本院以95年度竹簡字第330 號簡易判決及95年度易字第136
    號判決各判處有期徒刑5 月、1 年3 月，並經本院以95年度
    聲字第736 號裁定定應執行刑為有期徒刑1 年6 月，嗣經減
    刑為應執行有期徒刑9 月，於96年7 月16日縮刑期滿執行完
    畢。(3)蔡明哲曾於96、97年間分別因違反毒品危害防制條例
    之施用第二級毒品案件，經臺灣高等法院各以97年度上易字
    第1597、1684號判決判處有期徒刑7 月、6 月，嗣定應執行
    刑為有期徒刑1 年，於98年10月16日縮刑期滿執行完畢。
二、陳忠山、陳智龍、王淑美均明知甲基安非他命係屬毒品危害
    防制條例第2 條第2 項第2 款所規定之第二級毒品，不得非
    法販賣、持有，竟分別基於販賣第二級毒品甲基安非他命以
    牟利之犯意，各以所持用之0000000000、0000000000、0000
    000000號行動電話作為對外販賣甲基安非他命之聯絡工具，
    (1)陳忠山於附表一編號6 、15至20所示之時間、地點販賣如
    附表一編號6 、15至20所示數量、金額之甲基安非他命予王
    淑美、溫岡國、顧致宇等人；(2)陳智龍於附表一編號7 至14
    所示之時間、地點販賣如附表一編號7 至14所示數量、金額
    之甲基安非他命予范偉義、曾佳莉、溫岡國；(3)陳忠山、陳
    智龍並基於共同販賣第二級毒品甲基安非他命以牟利之犯意
    聯絡，於附表一編號22所示之時間，由陳忠山接聽電話與古
    鵬程約定交易之數量、金額、地點後，由陳智龍至附表一編
    號22所示之地點交付第二級毒品甲基安非他命予古鵬程並收
    取價金後轉交予陳忠山；(4)王淑美於附表二編號1 至12所示
    之時間、地點販賣如附表二編號1 至12所示數量、金額之甲
    基安非他命予陳秋灶、邱春星、吳旭昇、陳信捷、戴必俊。
    嗣為警於100 年3 月16日凌晨3 時許，在新竹市○○路533
    號10樓查獲陳忠山，並扣得第二級毒品甲基安非他命3 包（
    合計毛重3.27公克）吸食器1 組、玻璃球2 個、分裝袋72個
    、行動電話4 支（其中1 支黑色multimedia廠牌手機內含門
    號0000000000之SIM 卡）等物；於100 年3 月15日晚間10時
    15分許，在新竹市○○路金燕旅館202 號房查獲陳智龍，並
    扣得其所有NOKIA 廠牌內含門號0000000000之SIM 卡行動電
    話1 支；於100 年3 月15日下午4 時50分許，在王淑美位於
    新竹市○○街313 巷27弄5 號之住處查獲王淑美，並扣得第
    二級毒品甲基安非他命1 包（毛重0.36公克）、玻璃球7 個
    、玻璃管2 支、分裝匙2 支、分裝袋86個、吸食器1 組等物
    。
三、陳智龍明知海洛因屬毒品危害防制條例第2 條第2 項第1 款
    所明定列管之第一級毒品，不得轉讓、持有；陳忠山、陳智
    龍均明知甲基安非他命為政府公告禁止使用之物，除係毒品
    危害防制條例所列管之第二級毒品外，亦係藥事法規定之禁
    藥，依法不得轉讓、持有。(1)陳忠山基於轉讓禁藥即甲基安
    非他命之犯意，於購入甲基安非他命後，未賺取差價，於附
    表一編號21所示之時間、地點，以原價轉讓如附表一編號21
    所示數量之甲基安非他命予鍾建成並收取如附表一編號21所
    示之金錢；(2)陳智龍基於轉讓第一級毒品海洛因之犯意，於
    100 年1 月28日晚上8 時58分許，在新竹市○○路與民生路
    交岔口附近之十三姨酒店旁之巷子內，於向吳振基取得1 包
    新臺幣（下同）1000元之海洛因後，原價轉讓予陳鴻名；(3)
    陳智龍另基於轉讓禁藥甲基安非他命之犯意，於附表一編號
    1 至5 所示之時間、地點，於向陳忠山取得甲基安非他命後
    ，未賺取差價，以原價轉讓甲基安非他命方式交付如附表一
    編號1 至5 所示數量之甲基安非他命予其表姐王淑美並收取
    如附表一編號1 至5 所示之金錢。
四、蔡明哲明知甲基安非他命係屬毒品危害防制條例第2 條第2
    項第2 款所規定之第二級毒品，不得非法販賣、持有，竟基
    於販賣第二級毒品甲基安非他命以牟利之犯意，由王淑美以
    其使用之門號0000000000行動電話撥打蔡明哲使用之門號00
    00000000行動電話聯絡後，蔡明哲先於99年12月17日上午9
    時55分許，在新竹市○○路與西大路口某不知名網咖，以25
    00元之價格，販賣基安非他命0. 6公克予王淑美，賺取差價
    牟利；復於同日上午10時51分許，在新竹市○○街313 巷口
    土地公廟旁，以3000元之價格，販賣甲基安非他命0.8 公克
    予王淑美，賺取差價牟利。嗣於100 年3 月31日下午4 時40
    分許，在新竹市○○路與榮濱路口為警查獲，並扣得第二級
    毒品甲基安非他命1 包（毛重1.4 公克）。
五、案經新竹市警察局移送臺灣新竹地方法院檢察署檢察官偵查
    起訴。
    理  由
壹、程序部分：
甲、有證據能力部分：
一、按被告以外之人於審判外之言詞或書面陳述，除法律有規定
    者外，不得作為證據，刑事訴訟法第159 條第1 項定有明文
    。又被告以外之人於審判外之陳述，雖不符同法第159 條之
    1 至第159 條之4 之規定，但經當事人於審判程序同意作為
    證據，法院審酌該言詞陳述或書面陳述作成時之情況，認為
    適當者，亦得為證據；當事人、代理人或辯護人於法院調查
    證據時，知有第159 條第1 項不得為證據之情形，而未於言
    詞辯論終結前聲明異議者，視為有前項之同意，刑事訴訟法
    第159 條之5 亦有明文。經查，本件判決有罪部分所援引證
    人范偉義、顧致宇、古鵬程、陳鴻名於警詢、偵查時之陳述
    ，雖屬被告以外之人於審判外之陳述，而為傳聞證據，惟被
    告等及其等辯護人於本院準備程序時除就證人曾佳莉、溫岡
    國、鍾建成、陳秋灶、邱春星、吳旭昇於警詢中之陳述及偵
    查中證述部分爭執無證據能力外，並不爭執范偉義等人陳述
    之證據能力（參本院卷一第100 頁），且於本院言詞辯論終
    結前均未聲明異議，本院審酌結果，認上開證據資料製作時
    之情況，尚無違法不當及證明力明顯過低之瑕疵，亦認為以
    之作為證據應屬適當。揆諸前開規定，爰依刑事訴訟法第15
    9 條之5 規定，認前揭證據資料均有證據能力。
二、證人曾佳莉、溫岡國、鍾建成、陳秋灶、邱春星、吳旭昇於
    偵查中經具結而為陳述部分，均有證據能力：按「刑事被告
    之詰問權，係指訴訟上被告有在審判庭盤詰證人之權利；偵
    查中檢察官訊問證人，旨在蒐集被告犯罪證據，以確認被告
    嫌疑之有無及內容，與審判中透過當事人之攻防，經由詰問
    程序調查證人以認定事實之性質及目的有別。偵查中辯護人
    僅有在場權及陳述意見權，此觀刑事訴訟法第二百四十五條
    第二項前段之規定甚明，檢察官訊問證人並無必須傳喚被告
    使其得以在場之規定，同法第二百四十八條第一項前段雖規
    定『如被告在場者，被告得親自詰問』，亦僅賦予該在場被
    告於檢察官訊問證人時得親自詰問證人之機會而已，被告如
    不在場，殊難期有親自詰問之可能。此項未經被告詰問之被
    告以外之人於偵查中向檢察官所為之陳述，依刑事訴訟法第
    一百五十九條第一項、第一百五十九條之一第二項之規定，
    除顯有不可信之例外情況外，原則上為『法律規定得為證據
    』之傳聞例外，依其文義解釋及立法理由之說明，並無限縮
    於檢察官在偵查中訊問證人之程序，應已給予被告或其辯護
    人對該證人行使反對詰問權者，始有證據能力之可言。為保
    障被告之反對詰問權，並與現行法對傳聞例外所建構之證據
    容許範圍求其平衡，證人在偵查中雖未經被告之詰問，倘被
    告於審判中已經對該證人當庭及先前之陳述進行詰問，即已
    賦予被告對該證人詰問之機會，則該證人於偵查中之陳述即
    屬完足調查之證據，而得作為判斷之依據。」（最高法院97
    年度台上字第405 號判決要旨參照）、「依法院組織法第六
    十條及刑事訴訟法第二百二十八條至第二百三十一條之一規
    定，檢察官職司犯罪偵查權，其於偵查中為蒐集調查被告之
    犯罪證據而為偵查權之實施，除法有明文者外，本不拘於一
    定之形式，關於訊問證人，法亦無明文必須使被告在場並使
    其有詰問之機會，其在尚不知被告為何人之偵查階段，益無
    使被告在場並賦予詰問證人之可能；況刑事訴訟法採證據裁
    判主義，所有供證明犯罪所用證據，均須於審判中踐行調查
    （包含證人之交互詰問）、辯論程序，始得採為斷罪之資料
    ，亦不致有侵犯法律對被告人權保障之虞。是刑事訴訟法所
    規定傳聞法則之例外，其中就被告以外之人於偵查中向檢察
    官所為之陳述，因檢察官代表國家偵查犯罪時，原則上當能
    遵守法定程序，被告以外之人如有具結能力，並經依法具結
    以擔保其係據實陳述者，依第一百五十九條之一第二項規定
    『除顯有不可信之情況者外』，仍得為證據。」（最高法院
    97年度台上字第93號判決要旨參照）、又「被告以外之人於
    偵查中向檢察官所為之陳述，除顯有不可信之情況者外，得
    為證據，刑事訴訟法第一百五十九條之一第二項定有明文。
    蓋現行法之檢察官仍有訊問被告、證人及鑑定人之權限，其
    應踐行之程序又多有保障被告或被害人之規定，證人、鑑定
    人於偵查中亦均須具結，就刑事訴訟而言，其司法屬性甚高
    ；而檢察官於偵查程序取得之供述證據，其過程復尚能遵守
    法令之規定，是其訊問時之外部情況，積極上具有某程度之
    可信性，除消極上顯有不可信之情況者外，均得為證據。故
    主張其為不可信積極存在之一方，自應就此欠缺可信性外部
    保障之情形負舉證責任。」（最高法院98年度台上字第2904
    號判決要旨參照）。查證人曾佳莉、溫岡國、鍾建成、陳秋
    灶、邱春星、吳旭昇於偵查中向檢察官所為之陳述，既經依
    法具結以擔保其係據實陳述者（參100 年度他字第1906號卷
    (一)〈下稱1906他卷(一)〉第46-49 頁、第89-92 頁、第118-12
    1 頁、第189-193 頁、第234-237 頁、1906他卷(二)第75-80
    頁），依刑事訴訟法第159 條之1 第2 項規定，除顯有不可
    信之情況者外，自得作為證據，而被告陳忠山及其選任辯護
    人於本院準備程序時主張證人曾佳莉、溫岡國、鍾建成於偵
    查中經具結向檢察官所為之為陳述部分如經審理時交互詰問
    即不爭執證據能力（見本院卷一第100 頁）；另被告王淑美
    及其辯護人於本院準備程序時主張證人陳秋灶、邱春星、吳
    旭昇於偵查中經具結向檢察官所為之為陳述，未經被告對質
    詰問無證據能力（參本院卷一第100 頁），依諸前揭說明，
    被告王淑美及其辯護人自應負舉證責任以證明有何顯不可信
    之情況，然被告王淑美及其辯護人僅泛稱：上述證人於偵查
    中並未經交互詰問云云，惟依前揭最高法院判決意旨，此項
    未經被告詰問之被告以外之人於偵查中向檢察官所為之陳述
    ，依刑事訴訟法第159 條第1 項、第159 條之1 第2 項之規
    定，除顯有不可信之例外情況外，原則上為「法律規定得為
    證據」之傳聞例外，依其文義解釋及立法理由之說明，並無
    限縮檢察官在偵查中訊問證人之程序，應以給予被告或其辯
    護人對該證人行使反對詰問權者，始有證據能力可言，為保
    障被告之反對詰問權，並與現行法對傳聞例外所建構之證據
    容許範圍求其平衡，前揭證人陳秋灶、邱春星、吳旭昇於偵
    查中雖未經被告王淑美及其辯護人詰問，惟被告王淑美及其
    辯護人已於本院審理時對該等證人當庭進行詰問（參本院卷
    二第120-141 頁），即已賦予被告王淑美及其辯護人對該等
    證人詰問之機會，則該等證人於偵查中之陳述即屬完足調查
    之證據，而得作為判斷之依據，況檢察官職司犯罪偵查權，
    關於訊問證人，法亦無明文必須使被告在場並使其有詰問之
    機會，揆諸前揭說明，證人曾佳莉、溫岡國、鍾建成、陳秋
    灶、邱春星、吳旭昇於偵查中經具結而為陳述部分，自得作
    為證據。
三、再按偵查犯罪機關依法定程序監聽之錄音，係以監聽之錄音
    帶為其調查犯罪所得之證據，司法警察依據監聽錄音結果予
    以翻譯而製作之通訊監察譯文，乃該監聽錄音帶內容之顯示
    ，此為學理上所稱之「派生證據」，屬於文書證據之一種。
    於被告或訴訟關係人對其譯文之真實性發生爭執或有所懷疑
    時，法院固應依刑事訴訟法第165 條之1 第2 項之規定，勘
    驗該監聽錄音帶以踐行調查證據之程序，俾確認該錄音聲音
    是否為通訊者本人及其內容與通訊監察譯文之記載是否相符
    ，或傳喚該通訊者為證據調查。倘被告或訴訟關係人對該通
    訊監察譯文之真實性並不爭執，即無勘驗辨認其錄音聲音之
    調查必要性，法院於審判期日如已踐行提示通訊監察譯文供
    當事人辨認或告以要旨，使其表示意見等程序並為辯論者，
    其所為之訴訟程序即無不合，最高法院97年度臺上字第561
    號判決意旨參照。查依卷附通訊監察書及附表之記載，本件
    司法警察所為之監聽錄音蒐證程序既屬合法，其所取得之證
    據自有證據能力。且被告等及其等辯護人對該通訊監察譯文
    之真實性於本院均未予爭執，並經證人即購毒者曾佳莉、溫
    崗國、鍾建成、陳秋灶、邱春星、吳旭昇、范偉義、顧致宇
    、古鵬程、陳鴻名等人於偵查中供證上開通訊譯文確為其等
    分別與被告等之通話內容無誤，是無再一一勘驗該監聽錄音
    帶之必要，附此敘明。
乙、無證據能力部分：
    關於證人曾佳莉、溫岡國、鍾建成、陳秋灶、邱春星、吳旭
    昇於警詢中之陳述部分：按被告以外之人於審判外之言詞或
    書面陳述，除法律有規定者外，不得作為證據；又被告以外
    之人於司法警察官或司法警察調查中所為之陳述，與審判中
    不符時，其先前之陳述具有較可信之特別情況，且為證明犯
    罪事實存否所必要者，得為證據，刑事訴訟法第159 條第1
    項、第159 條之2 分別定有明文。經查，證人曾佳莉、溫岡
    國、鍾建成、陳秋灶、邱春星、吳旭昇於警詢中之陳述，係
    被告以外之人於審判外之陳述，復不符合傳聞法則之例外規
    定，依首開刑事訴訟法第159 條第1 項規定，上開證人於警
    詢中之陳述無證據能力，自不得採為證據。
貳、實體部分：
甲、有罪部分：
一、認定犯罪事實所憑之證據及認定之理由：
（一）被告陳忠山、陳智龍、蔡明哲部分：
      (一)被告陳忠山、陳智龍販賣甲基安非他命部分：被告陳忠
        山對於附表一編號6 、15至20、22所示之犯行及被告陳
        智龍對於附表一編號1 至5 、7 至14、22所示之犯行，
        迭於警詢、偵查及本院審理時均坦承不諱（參3137偵卷
        第11-13 頁、第69-72 頁、第87-92 頁、第136-140 頁
        、第251-252 頁、第328-329 頁、第335 頁、聲羈68卷
        第4-5 頁、聲羈69卷第4-5 頁、偵聲97卷第14頁、偵聲
        98卷12-13 頁、本院卷一第34-37 頁、第46-47 頁、本
        院卷二第216-219 頁），核與證人范偉義、顧致宇、古
        鵬程於警詢、偵查中之陳述、證述暨證人即同案被告王
        淑美、曾佳莉、溫岡國於偵查中及本院審理中證述情節
        大致相符（參3137偵卷第223-225 頁、第244-245 頁、
        1906他卷(一)第190-192 頁、第235-237 頁、本院卷二第
        9-22頁、第25-29 頁、第176-183 頁），並有販賣過程
        買賣雙方通聯之監聽譯文附卷可稽（參1906他卷(一)第13
        7- 138頁、第174-175 頁、第208-209 頁、1906他卷(二)
        第14-15 頁、第94頁、3137偵卷第102 頁）及扣案之甲
        基安非他命3 包（合計毛重3.27公克）暨被告陳忠山、
        陳智龍所使用之手機扣案足憑。就附表一編號12所示之
        價金，被告陳智龍供稱僅收取3500元，證人曾佳莉於本
        院審理時證述約3500元至4000元間（參本院卷二第182
        頁），應以有利於被告陳智龍之3500元計算。且被告陳
        忠山自承向他人購入甲基安非他命後再出售，其中所賺
        取之利潤乃毒品實重與含袋重（約0.2 公克）之差額等
        語（參本院卷二第222 頁），被告陳智龍自承其自被告
        陳忠山處取得買毒者所欲購買金額之甲基安非他命後先
        抽取少量之甲基安非他命後再出售，中間賺取少量之甲
        基安非他命等語（參本院卷一第37-38 頁、本院卷二第
        82頁、第89頁、第91頁、第216-217 頁），被告2 人確
        有賺取價差牟利，堪認被告2 人自白與事實相符，其2
        人此部分販賣第二級毒品犯行堪以認定。
      (二)被告陳忠山轉讓甲基安非他命部分：被告陳忠山對於如
        附表一編號21所示之時間、地點以原價轉讓8.5 公克甲
        基安非他命予鍾建成並收取2 萬3000元之事實坦承不諱
        （參本院卷一第47頁、本院卷二第36頁），核與證人鍾
        建成於偵查中及本院審理時證述情節相符（參1906他卷
        (二)第79頁、本院卷二第35-37 頁），且有彼2 人通話之
        監聽譯文附卷可佐（參1906他卷(二)第55頁）。雖被告陳
        忠山於偵查中供稱該次交易獲利2 千元云云（參3137偵
        卷第70頁），然證人鍾建成於本院審理時證述：被告陳
        忠山係算本錢給我，因我把錢交給陳忠山後，有跟陳忠
        山去，看到陳忠山拿2 萬3 千元向別人買等語（參本院
        卷二第36頁），且細譯被告陳忠山與證人鍾建成於100
        年1 月3 日21時50分33秒電話通聯之監聽譯文內容，於
        證人鍾建成問被告陳忠山「這樣要多少？」時，被告陳
        忠山係回答「本錢」（參1906他卷(二)第55頁背面），應
        以被告陳忠山與證人鍾建成該次電話通聯之監聽內容較
        為可採，堪認被告陳忠山於本院所辯該次未賺證人鍾建
        成錢等語，尚可採信，是被告陳忠山自白原價轉讓甲基
        安非他命予證人鍾建成犯行，核與事實相符，此部分之
        轉讓甲基安非他命犯行堪以認定。
      (三)被告陳智龍轉讓海洛因、甲基安非他命部分：
        (1)被告陳智龍轉讓海洛因部分：被告陳智龍對於事實欄
          三(2)所載之時間、地點轉讓1 包海洛因予陳鴻名並收
          取1 千元之事實坦承不諱（參3137偵卷第139-140 頁
          、本院卷一第38頁），核與證人陳鴻名於警詢中陳述
          及偵查中證述情節相符（參1906他卷(一)第246-247 頁
          ），且有彼2 人通話之監聽譯文在卷可憑（參1906他
          卷(一)第252 頁），且依彼2 人於100 年1 月28日20時
          34分30秒電話通聯之監聽譯文內容顯示，當時證人陳
          鴻名打電話給被告陳智龍係要找ＥＴ，被告陳智龍表
          示就在其旁，證人陳鴻名即表示要找ＥＴ買毒品，被
          告陳智龍即要證人陳鴻名到新竹市○○路再打電話，
          嗣同日晚上20時39分許，彼2 人再度電話通聯即約定
          在新竹市○○路、民生路口附近之十三姨酒店旁巷子
          內（參1906他卷(一)第252 頁），可見證人陳鴻名原本
          即非欲向被告陳智龍購買海洛因，而係透過被告陳智
          龍欲向ＥＴ之人買毒，則縱數分鐘後係由被告陳智龍
          出面交付1 包海洛因予證人陳鴻名並收取1 千元，在
          別無其他積極證據足資證明被告陳智龍係與ＥＴ之人
          共同販賣海洛因營利或被告陳智龍取得海洛因後有抽
          取少量海洛因供己施用再交付陳鴻名之情形下，要難
          遽認被告陳智龍供述其向吳振基拿取1 包海洛因交給
          證人陳鴻名，再將證人陳鴻名交付之1 千元轉交予吳
          振基等語不足採信，堪認被告陳智龍自白原價轉讓海
          洛因之犯行，尚與事實相符，此部分犯行堪以認定。
        (2)被告陳智龍轉讓甲基安非他命部分：被告陳智龍對於
          附表一編號1 至5 所示之時間、地點轉讓甲基安非他
          命予同案被告王淑美之事實均坦承不諱（參3137偵卷
          第86-87 頁、第136-137 頁、本院卷一第35頁），核
          與證人即同案被告王淑美於偵查中及本院審理時證述
          情節相符（參3137偵卷第179-182 頁、第223-225 頁
          、第239-240 頁、第244-245 頁），並有彼2 人通話
          之監聽譯文存卷可參（參3137偵卷第102 頁、第202-
          203 頁），且被告王淑美與被告陳智龍係表姐弟關係
          ，被告陳智龍於偵查中即供稱王淑美係其姐姐，不好
          意思賺錢、賣給王淑美沒有賺差價等語（參3137卷第
          136 頁、本院卷一第37頁），而證人即被告王淑美亦
          證稱都是先拿錢給陳智龍請其幫忙調貨、陳智龍給的
          比外面便宜等語（參本院卷二第12頁、第19頁），另
          證人即被告陳忠山亦證稱：陳智龍說王淑美是他表姐
          ，要我不要賺錢，我就沒有賺他的錢，陳智龍賣甲基
          安非他命給王淑美也沒有賺錢等語（參本院卷一第96
          頁），互核彼3 人所述相符，且親人間之毒品交易未
          賺差價，難認與社會常情相悖，堪認被告陳智龍上開
          自白轉讓甲基安非他命犯行，核與事實相符，此部分
          犯行堪以認定。
      (四)被告蔡明哲販賣甲基安非他命部分：被告蔡明哲對於事
        實欄四所載之2 次販賣甲基安非他命予王淑美之犯行於
        本院行準備程序及審理時亦均坦承不諱（參本院卷一第
        97頁、本院卷二第221 頁），核與同案被告王淑美於警
        詢、偵查中之陳述、證述情節相符（參3137偵卷第183-
        184 頁、第228-229 頁、第264-266 頁），並有同案被
        告王淑美所使用之0000000000號行動電話監聽譯文附卷
        足憑（參1906他卷(二)第186 頁），並有在其住處查獲之
        甲基安非他命1 包（毛重1.4 公克）扣案可稽，且被告
        蔡明哲自承其向他人購入1 公克甲基安非他命之價格約
        為2500元至3000元不等（參本院卷二第221 頁），而其
        以0.6 公克甲基非他命2500元、0.8 公克甲基安非他命
        3000元之價格販賣予王淑美，其間顯有賺取價差，堪認
        被告蔡明哲販賣甲基安非他命牟利之犯行足已認定。
（二）被告王淑美部分：
      (一)被告王淑美就其於附表二編號4 、6 、8 至12所示之販
        賣甲基安非他命犯行於警詢、偵查及本院審理時均坦承
        不諱（參3137偵卷第164-168 頁、第172-176 頁、第22
        0-222 頁、第332-333 頁、本院卷一第41頁、第97頁、
        本院卷二第220-221 頁），核與證人邱春星、吳旭昇於
        偵查暨本院審理時證述暨證人陳信捷於本院審理時情節
        相符（參1906他卷(一)第90-91 頁、第119- 120頁、本院
        卷二第72-76 頁、第132-134 頁、第136- 141頁），並
        有被告王淑美與證人邱春星、吳旭昇、陳信捷、戴必俊
        電話通聯之監聽譯文在卷可證（參1906他卷(一)第65-66
        頁、第104 頁、3137偵卷第200-201 頁），且被告王淑
        美自承向他人購入甲基安非他命價格為1 公克2000元，
        而其出售上開買毒者之價格為1 公克2500元至3000元不
        等，其間顯有賺取價差，堪認被告王淑美此部分販賣甲
        基安非他命牟利之犯行足已認定。
      (二)被告王淑美雖坦承於附表二編號1 至3 、5 所示之時間
        地點交付甲基安非他命予陳秋灶、邱春星並收取金錢暨
        於附表二編號7 所示之時間交付甲基安非他命予吳旭昇
        ，惟與其辯護人均辯稱該3 次均未向陳秋灶收足500 元
        ，而僅收到300 元、300 元、200 元，就附表二編號5
        向邱春星並未收足2500元，就附表二編號7 係收到1 千
        元之假鈔，該5 次均未營利，應非屬販賣行為，僅構成
        轉讓云云。惟查：
        (1)被告王淑美於警詢及偵查中均供稱其以0.1 公克甲基
          安非他命賣予陳秋灶500 元，原本可獲利100 元，但
          因陳秋灶未給足500 元，故未收到利潤，陳秋灶目前
          仍欠錢未還；賣吳旭昇0.2 公克甲基安非他命1000元
          原可獲利200 元，但吳旭昇竟拿便條紙偽裝成千元紙
          鈔等語（參3137偵卷第168 頁、第178-179 頁、第22
          0 頁、第221 頁），可見被告王淑美主觀上本即有販
          賣毒品牟利之意，且參酌被告王淑美於審理中仍供稱
          未給足買賣價金之陳秋灶、吳旭昇目前有欠錢等語（
          參本院卷二第220-221 頁），足認被告王淑美並未捨
          棄對陳秋灶、吳旭昇積欠買毒價金之求償，則縱其於
          交易時未能收足價金，亦難謂無賺取利潤之意圖，況
          被告王淑美自承向他人購入甲基安非命之價格為1 公
          克2000元（參本院卷二第222 頁），其以0.1 公克甲
          基安非他命500 元之方式出售，其間顯有賺取價差，
          是被告王淑美及辯護人前揭所辯尚非可採。
        (2)證人陳秋灶於偵查中於檢察官就起訴書附表二編號1
          、2 、3 所示之時間訊問證人有無向王淑美購買安非
          他命，證人陳秋灶均回答有購買500 元安非他命，並
          有當場交付現金，且收到一包安非他命（參1906他卷
          (一)第47-48 頁）。雖證人陳秋灶於審理中翻異前詞先
          改稱並非每次交易均成功云云，然經本院當庭勘驗證
          人陳秋灶之偵查中證述，其確曾為前揭證述，此有勘
          驗筆錄可佐（參本院卷二第127 頁）。且其復於本院
          審理中證稱：其共向被告王淑美購買3 次甲基安非他
          命，每次均為500 元，僅有1 次未給足，只給300 元
          ，尚欠200 元，王淑美並未說只算300 元，其餘2 次
          均已給足500 元等語（參本院卷二第127-130 頁）。
          再參酌被告王淑美與證人陳秋灶之電話通聯監聽譯文
          ，證人陳秋灶於99年10月9 日14時14分55秒以其持用
          之00-0000000家用電話撥打被告王淑美所持用之0000
          000000號行動電話欲購買甲基安非他命時已表示「5
          百」，另於同年月12日20時25分49秒打電話予被告王
          淑美時亦表示要買「5 」（參1906他卷(一)第23頁），
          核與證人陳秋灶於本院審理時證述該2 次均係向被告
          王淑美購買5 百元之甲基安非他命等語相符。至證人
          陳秋灶於同年月11日15時33分打電話向被告王淑美欲
          購買甲基安非他命時並未提及金額（參1906他卷(一)第
          23頁），而被告王淑美供稱該次只收到300 元，證人
          陳秋灶於本院審理時亦為相同之證述，已如前述，要
          難逕認被告王淑美於該次交易確已收到500 元價金，
          應認被告王淑美就附表二編號2 所示犯行僅收到300
          元，證人陳秋灶尚積欠200 元價金未付，其餘就附表
          二編號1 、3 所示之犯行均各已收足500 元價金。
        (3)證人邱春星於偵查中雖證稱就附表二編號5 之交易有
          交付現金2500元予被告王淑美，但事後有向被告王淑
          美抱怨重量不足1 公克，含袋重只有0.74公克等語（
          參1906他卷(一)第91頁）；然其於本院審理時證稱：後
          來被告王淑美有退1000元給我，大約2 、3 天後才拿
          到退還的錢等語（參本院卷二第134 頁）。且參酌被
          告王淑美與證人邱春星於99年10月12日0 時37分41秒
          之電話通聯監譯文內容，於證人邱春星向被告王淑美
          抱怨「含袋要1.2 ，只有0.74，所以差一半」等語，
          被告王淑美回以「我再補給你」等語（參1906他卷(一)
          66 頁 ），堪認被告王淑美就附表二編號5 所示之交
          易應未收足2500元，扣除其事後退還證人邱春星1000
          元後，該次交易實際僅收到1500元。
        (4)證人吳旭昇於偵查中證稱：確曾於附表二編號6 、7
          所示之時地向被告王淑美購買甲基安非他命，500 元
          價金已當場交付，另1 次則係以便條紙偽裝成千元鈔
          騙被告王淑美等語（參1906他卷(二)第119-120 頁）；
          於本院審理中亦為相同之證述（參本院卷二第138-13
          9 頁），堪認證人吳旭昇確曾於附表二編號6 、7 所
          示之時地向被告王淑美購買甲基安非他命，且曾交付
          便條紙偽裝成1000元紙鈔交予被告王淑美。故應認被
          告王淑美就附表二編號7 所示之犯行未收受1000元價
          金。
      (三)綜上所述，被告王淑美就附表二所示12次行為均有賺取
        價差牟利之意，堪認被告王淑美於本院訊問時之自白與
        事實相符，其販賣第二級毒品犯行堪以認定，縱其就附
        表二編號2 所示之交易未收足價金暨附表二編號7 所示
        之交易實際未收到價金，仍無損於其販賣行為之成立。
二、論罪科刑部分：
（一）論罪：
      (1)核被告陳忠山就附一編號6 、15至20、22所示之犯行，
        被告陳智龍就附表一編號7 至14、22所示之犯行，被告
        王淑美就附表二所示12次犯行，被告蔡明哲就事實欄四
        所示之2 次犯行，均係犯毒品危害防制條第4 條第2 項
        之販賣第二級毒品罪。其等販賣前後持有第二級毒品之
        行為，為其等販賣行為所吸收，均不另論罪。
      (2)被告陳智龍以原價轉讓第一級毒品予陳鴻名部分，係犯
        毒品危害防制條例第8 條第1 項之轉讓第一級毒品罪。
        其轉讓前持有第一級毒品之行為，為其後轉讓之行為所
        吸收，不另論罪。
      (3)被告陳智龍原價轉讓第二級毒品甲基安非他命予王淑美
        暨被告陳忠山原價轉讓第二級毒品甲基安非他命予鍾建
        成部分，按毒品甲基安非他命係毒品危害防制條例第2
        條第2 項第2 款所規定之第二級毒品，且屬安非他命類
        （Amphetamine-like）藥品，係經中央衛生主管機關依
        藥事法規定，明令公告禁止使用之禁藥（參見行政院衛
        生署75年7 月11日衛署藥字第597627號函）；又按轉讓
        禁藥之毒品安非他命行為，毒品危害防制條例第8 條第
        2 項及藥事法第83條第1 項均設有處罰規定，為法規競
        合，應依一般法理擇一適用，衡諸上開毒品危害防制條
        例之規定與藥事法之規定，其間雖有特別法及普通法之
        法規競合關係，惟依上開二法規定之法定刑比較之，轉
        讓第二級毒品之數量如未達行政院訂定之加重其刑之數
        量標準即淨重10公克以上者（參見行政院93年1 月7 日
        院臺法字第0930080551號、98年11月20日院臺法字第09
        80073647號等令），上開毒品危害防制條例規定之法定
        刑顯輕於上開藥事法規定之法定刑，如逕依特別法優於
        普通法之原則論以上開毒品危害防制條例規定之罪，則
        量刑上恐有失衡之虞，是於此未達加重其刑標準之情形
        ，應依重法優於輕法之原則，論以適用上開藥事法規定
        之罪處斷，較符法理，故核被告陳智龍、陳忠山此部分
        所為，其等轉讓第二級毒品之數量，未達行政院訂定發
        布之上開加重其刑數量標準（即第二級毒品淨重10公克
        以上），無須依法加重其刑，是依上所述，其等均係犯
        藥事法第83條第1 項之轉讓禁藥罪，其等轉讓前持有第
        二級毒品之行為，為其等轉讓之行為所吸收，均不另論
        罪。
（二）變更起訴法條：公訴意旨略以被告陳智龍就附表一編號1
      至5 所示交付甲基安非他命予王淑美並收取金錢、被告陳
      忠山就附表一編號21所示交付甲基安非他命予鍾建成並收
      取金錢暨被告陳智龍交付海洛因予陳鴻名並收取金錢部分
      ，認被告陳智龍就此部分所為涉犯販賣第一級毒品、第二
      級毒品罪嫌，被告陳忠山所為涉犯販賣第二級毒品罪嫌云
      云。但此部分並無積極證據足資佐證被告陳智龍或被告陳
      忠山有從中賺取價差或藉此牟利之情形，業如上述，惟因
      起訴之基本社會事實同一，爰依法變更起訴法條。
（三）共犯、數罪併罰：被告陳忠山與被告陳智龍就附表一編號
      22所示之販賣第二級毒品罪間有犯意聯絡及行為分擔，為
      共同正犯。被告陳智龍所犯上開5 次轉讓禁藥罪、9 次販
      賣第二級毒品罪、1 次轉讓第一級毒品罪，其各罪間犯意
      各別，行為互殊，應予分論併罰；被告陳忠山所犯8 次販
      賣第二級毒品罪與1 次轉讓禁藥罪，其各罪間犯意各別，
      行為互殊，應予分論併罰；被告王淑美所犯12次販賣第二
      級毒品罪，其各罪間犯意各別，行為互殊，應予分論併罰
      ；被告蔡明哲所犯2 次販賣第二級毒品罪，其各罪間犯意
      各別，行為互殊，應予分論併罰。
（四）刑之加重及減輕：被告陳忠山、陳智龍、蔡明哲分別有如
      事實欄一所示之前科，有臺灣高等法院被告前案紀錄表可
      參，被告陳忠山、陳智龍、蔡明哲前受有期徒刑執行完畢
      後，於5 年以內故意再犯本件有期徒刑以上之各罪，均為
      累犯，應依刑法第47條第1 項規定加重其刑。被告陳忠山
      8 次販賣第二級毒品罪、被告陳智龍所犯9 次販賣第二級
      毒品罪，被告王淑美所犯12次販賣第二級毒品罪，被告蔡
      明哲所犯2 次販賣第二級毒品罪暨被告陳智龍所犯轉讓第
      一級毒品罪，於偵查及審判中均自白犯行，爰均依毒品危
      害防制條例第17條第2 項之規定減輕其刑。至被告陳忠山
      所犯1 次轉讓禁藥犯行及被告陳智龍所犯5 次轉讓禁藥犯
      行，既已適用藥事法處罰，不得再割裂適用毒品危害防制
      條例之規定減刑，附此說明。被告陳忠山、陳智龍、蔡明
      哲有上開之刑之加重、減輕情形，應加先後減之。
（五）爰審酌被告4 人明知毒品戕害國民健康，對社會所生危害
      匪淺，復明知依法不得非法持有、轉讓、販賣毒品，仍明
      知故犯，助長毒品散布及他人施用毒品，對社會亦生危害
      ，此外並兼衡其上開各罪犯行之動機、目的、方法、持有
      、販賣、轉讓各級毒品等情節及犯後尚能大部分坦承犯行
      之態度等一切情狀，分別量處如主文各項所示之刑，並分
      別定應執行刑。
（六）沒收：
      (1)按依毒品危害防制條例第19條第1 項：「犯同條例第四
        條至第九條、第十二條、第十三條或第十四條第一項第
        二項之罪者，其供犯罪所用或因犯罪所得之財物均沒收
        之，如全部或一部不能沒收時，追徵其價額或以其財產
        抵償之」，係採義務沒收主義，故販賣毒品所得之金錢
        ，如能認定確係販賣毒品所得之款項，均應宣告沒收，
        不以當場搜獲扣押者為限（最高法院93年度台上字第26
        70號判決意旨參照），是販賣毒品所用之物或所得之金
        錢，無論已否扣案，即應依法沒收。本件被告4 人販賣
        第二級毒品之所得現金各如附表三、四、五及主文第5
        項所示，就販賣第二級毒品所得暨被告陳智龍轉讓第一
        級所得部分應各依毒品危害防制條例第19條第1 項之規
        定宣告沒收，如全部或一部不能沒收時，以其財產抵償
        之。其中就附表一編號22所示之販賣所得2000元，因係
        被告陳忠山與被告陳智龍共同為之，仍應依毒品危害防
        制條例第19條第1 項之規定宣告連帶沒收，且如全部或
        一部不能沒收時，以被告陳忠山與被告陳智龍之財產連
        帶抵償之。至於被告陳忠山轉讓甲基安非他命予鍾建成
        、被告陳智龍轉讓甲基安非他命予王淑美雖亦有所得，
        惟此部分犯行既已適用藥事法，不能再予割裂適用毒品
        危害防制條例之相關規定，業如前述，而藥事法並無與
        毒品危害防制條例第19條第1 項之相同規定，被告陳忠
        山、陳智龍2 人轉讓甲基安非他命之所得款項又未扣案
        ，無證據證明尚屬存在，爰不併予宣告沒收。
      (2)被告陳忠山為警查獲扣得之甲基安非他命3 包（合計毛
        重3.27公克）、被告王淑美為警查獲扣得之甲基安非他
        命1 包（毛重0.36公克），被告蔡明哲為警查獲扣得之
        甲基安非他命1 包（毛重1. 4公克），均係彼等所有，
        業據供承在卷，祇能於最後一次之販賣毒品罪宣告沒收
        銷燬，不得於各次販賣毒品罪均宣告沒收銷燬（最高法
        院99年度台上字第6944號判決參照），是上揭被告經查
        獲時持有之毒品，應依毒品危害防制條例第18條第1 項
        規定，於各被告最末次販賣甲基安非他命毒品犯行高度
        行為主文項下諭知沒收銷燬，至包裝上開甲基安非他命
        之外包裝袋則依毒品危害防制條例第19條第1 項前段規
        定沒收。
      (3)於被告陳忠山處扣得之分裝袋72個係被告陳忠山所有供
        販賣第二級毒品所用之物，另扣案之1 支黑色multimed
        ia廠牌手機內含門號0000000000之SIM 卡，該手機係被
        告陳忠山所有供販賣第二級毒品所用之物，而行動電話
        門號0000000000號SIM 卡1 張，雖非以被告陳忠山本人
        而係透過不詳姓名友人所申登之易付卡，然參以被告陳
        忠山於本院審理時供承該門號係其用來與買家聯絡等語
        （參本院卷二第191 頁），顯見前開行動電話門號SIM
        卡乃係被告陳忠山支配所有，且前開行動電話門號乃係
        被告陳忠山與毒品買受人王淑美、溫岡國、顧致宇、古
        鵬程聯絡所用之物，有監聽譯文在卷可稽，足見前開行
        動電話門號SIM 卡亦為被告陳忠山單獨暨與被告陳智龍
        2 人共同犯附表一編號22所示之罪所用之物，爰依毒品
        危害防制條例第19條第1 項前段規定，各於附表三編號
        1-7 、9 所示之販賣事實主文項下諭知沒收暨連帶沒收
        。於被告陳智龍處扣得之1 支NOKIA 廠牌手機內含門號
        0000000000之SIM 卡，該手機係被告陳智龍所有供販賣
        第二級毒品所用之物，而行動電話門號0000000000之SI
        M 卡1 張，雖非以被告陳智龍本人而係被告陳智龍之姐
        姐所申登之易付卡，然參以被告陳智龍於本院審理時供
        承該門號係其姐送其使用，其用來與買家聯絡等語（參
        本院卷二第193 頁），顯見前開行動電話門號SIM 卡乃
        係被告陳智龍支配所有，且前開行動電話門號乃係被告
        陳智龍與毒品買受人范偉義、曾佳莉、溫岡國暨海洛因
        受轉讓人陳鴻名聯絡所用之物，有監聽譯文在卷可稽，
        足見前開行動電話門號SIM 卡亦為被告陳智龍犯罪所用
        之物，爰依毒品危害防制條例第19條第1 項前段規定，
        各於附表四編號6-13所示販賣第二級毒品事實暨轉讓第
        一級毒品主文項下諭知沒收。另按法律之適用應一體適
        用，不得分割適用，本件就被告陳忠山轉讓甲基安非命
        予鍾建成暨被告陳智龍轉讓甲基安非他命王淑美部分亦
        各均使用上開手機聯絡，既論以被告陳忠山、陳智龍違
        反藥事法之轉讓禁藥罪，則關於沒收部分，因藥事法別
        無規定，即應回歸適用刑法第38條第1 項之規定宣告沒
        收。在被告王淑美處扣得之分裝袋86個係被告王淑美所
        有供販賣第二級毒品所用之物，業據被告王淑美供承在
        卷，亦應依毒品危害防制條例第19條第1 項前段規定，
        各於附表五所示販賣事實之主文項下諭知沒收。至被告
        王淑美就附表二所示各次犯行所使用之門號0000000000
        號行動電話暨被告蔡明哲販賣甲基安非他命予同案被告
        王淑美所使用之門號0000000000號行動電話，並未扣案
        ，且無證據證明該等行動電話及其內含門號0000000000
        、0000000000之SIM 卡確係被告王淑美、蔡明哲所有且
        仍存在，爰不予宣告沒收。至於在被告陳忠山處扣得之
        吸食器1 組、玻璃球2 個及其餘3 支行動電話暨在被告
        王淑美處扣得之玻璃球7 個、玻璃管2 支、分裝匙2 支
        、吸食器1 組等物，被告陳忠山、王淑美均供稱係供其
        個人施用甲基安非他命所用之物，與該2 被告本件所犯
        之販賣毒品、轉讓禁藥等犯行無涉，無從證明該等物品
        與本件被告犯行有涉，爰均不併為宣告沒收。
乙、被告陳忠山無罪部分：
一、公訴意旨略以：被告陳忠山就附表一編號1 至5 、11-13 所
    示部分係與被告陳智龍共同基於販賣第二級毒品之犯意聯絡
    而販賣予王淑美、曾佳莉、溫岡國等人，因認被告陳忠山此
    部分另涉有毒品危害防制條例第4 條第2 項之共同販賣第二
    級毒品罪嫌云云。
二、公訴意旨認被告陳忠山此部分涉有共同販賣犯嫌，無非係以
    被告陳智龍於偵查中之供述、證人即同案被告王淑美及證人
    曾佳莉、溫岡國於偵查中之證述為主要依據。訊之被告陳忠
    山就附表一編號1 至5 、11-13 所示部分堅決否認有何與被
    告陳智龍共同販賣甲基安非他命犯行，並與其辯護人均辯稱
    ：其雖有提供甲基安非他命予被告陳智龍，但均係陳智龍向
    其購買後，再自行轉賣予王淑美、曾佳莉、溫岡國等人，並
    非由其與被告陳智龍共同販賣等語。
三、按共同正犯之應對全部事實負其責任者，以其有犯意聯絡之
    範圍內，始稱相當；且其具有共同犯罪之意思聯絡之事實，
    亦應依積極證據認定之，最高法院83年度台上字第3701號判
    決可資參照；次按以自己之計算，將販入之毒品，再行出賣
    ，係單獨正犯，不因毒品係向他人買入後再行賣出，而與其
    前手，就出賣之貨品，成立共同正犯。最高法院84年度台覆
    字第35號亦著有判決。
四、經查：
（一）證人即同案被告陳智龍、王淑美、證人曾佳莉、溫岡國於
      偵審中之證述無從證明被告陳忠山就被告陳智龍如附表一
      編號1-5 、11-13 所示之犯行有何犯意聯絡與行為分擔：
      (1)證人即同案被告陳智龍固於偵查中供稱：「因為我在陳
        忠山那邊施用毒品不用付錢，不好意思，所以有生意就
        讓他做」「陳忠山知道我向其買毒品是賣給王淑美」「
        我就是在他那邊施用毒品不用錢，所以我不好意思，有
        人要，我就幫他跑腿」「賣給曾佳莉、王淑美等人之甲
        基安非他命係來自於陳忠山」云云（參3137卷第138-13
        9 頁），而於本院審理中證述：賣給王淑美、曾佳莉、
        溫岡國等人之甲基安非他命係來自於被告陳忠山等語（
        參本院卷二第82-87 頁）。然其於審理中另證稱：「王
        淑美打給我說她要安非他命，我就跟陳忠山講說那是我
        姐，她有小孩子，說不要賺她的錢，然後陳忠山就說好
        ，他就拿安非他命給我，我就拿出去給王淑美，王淑美
        把錢拿給我，我就把錢拿給陳忠山。等於是我跟陳忠山
        講說王淑美是我姐，看能不能不要賺我的錢，我就原價
        拿給王淑美，也不要賺王淑美的錢。我們所謂的賺等於
        是東西實重或是含袋重，含袋的話會少重量，我跟陳忠
        山講的意思就是王淑美的部分我們實重給她，中間不要
        牟利，差別就是重量的問題而已。」「（問：曾佳莉、
        溫岡國究竟是要向你買安非他命，還是他們要向陳忠山
        買安非他命，只是找不到陳忠山，請你跟陳忠山講？）
        他們都是直接問我有沒有」（參本院卷二第88-89 頁、
        第93頁），是依證人即同案被告陳智龍上開證述，雖能
        證明其交付同案被告王淑美、證人曾佳莉、溫岡國之甲
        基安非他命係來自於被告陳忠山，然該3 人均係直接找
        被告陳智龍購買甲基安非他命，並無人係指明要向被告
        陳忠山購買甲基安非他命而由被告陳智龍負責送貨收款
        或要被告陳智龍代為向被告陳忠山表達欲向陳忠山購買
        之意。
      (2)證人即同案被告王淑美於偵查中固證稱：99年11月21日
        （即附表一編號3 ）於竹北麻園國小附近暨同年月22日
        （即附表一編號4 ）於天使遊藝場跟陳智龍各以2000元
        購買1 公克之甲基安非他命時，被告陳忠山與陳智龍在
        一起等語（參3137偵卷第224-225 頁）；惟另證稱：（
        附表一編號3 ）我是跟陳智龍交易，不知陳智龍有無獲
        利朋分陳忠山....（附表一編號4 ）我是與陳智龍接洽
        ，當時我在天使遊藝場對面，有看到陳忠山、陳智龍走
        出遊藝場，但只有陳智龍走到馬路對面與我交易等語（
        參3137偵卷第224-225 頁）；其於審理中復證稱：「（
        問：交易的這五次，你買的時候是向兩個人一起買，還
        是每次都是兩個人一起出面、一起聯絡？）我是打電話
        給陳智龍，請他幫我拿東西。」「（問：這五次電話聯
        絡的情形，有無是陳忠山接的？）沒有。」「（問：這
        五次交易，你在電話中跟陳智龍對於交易的種類、數量
        是否都在電話中約明？）我只是跟陳智龍說要去找他，
        電話中沒有講那麼明白，我只是說要去找他，我們都是
        見面再講。」「我都是先拿錢給陳智龍，然後請他幫我
        調。」（參本院卷二第10-12 頁），綜合證人即同案被
        告王淑美於偵審中之證述，縱被告陳智龍就附表一編號
        3 、4 時地交付甲基安非他命予同案被告王淑美並收取
        金錢時被告陳忠山在場或在附近，然同案被告王淑美之
        接洽對象全程均係被告陳智龍，且其主觀上亦認係與被
        告陳智龍交易，即便其自被告陳智龍處所收受之甲基安
        非他命係來自於被告陳忠山，然其主觀上應無與被告陳
        忠山交易之意。
      (三)證人曾佳莉於偵查中固亦證稱：100 年1 月24日（即附
        表一編號12）被告陳智龍與陳忠山一起到我租屋處樓下
        找我等語（參1906他卷(一)第192 頁）；然另證稱：（附
        表一編號11）我是向陳智龍購買，因為陳智龍住在陳忠
        山那邊，陳忠山住處在2 樓，我沒有上去，我是在他住
        處樓下交易，當天只有陳智龍下樓與我交易....，（附
        表一編號12）陳忠山在車上，坐在副駕駛座，當時是陳
        智龍駕車，由陳智龍下車與我在路旁交易，陳忠山在車
        上等陳智龍，陳忠山的車輛距離我們不到1 公尺，只是
        陳忠山沒有下車等語（參1906他卷(一)第191-192 頁）；
        其於本院審理中亦為同上之證述（參本院卷二第180 頁
        、第182 頁），依證人曾佳莉之上開證述，就附表一編
        號11所示之交易過程，被告陳忠山並未出現，要難僅憑
        交易地點在被告陳忠山住處樓下，即推論該次交易係被
        告陳忠山與被告陳智龍共同販賣甲基安非他命予證人曾
        佳莉。至被告陳忠山雖於被告陳智龍與證人曾佳莉就附
        表一編號12所示之交易時在附近之車上，然證人曾佳莉
        在現場並未與之交談，且事前又未與其電話聯絡，要難
        僅因被告陳忠山出現在附近，即逕認該次交易係被告陳
        忠山與被告陳智龍共同販賣予證人曾佳莉。
      (四)證人溫岡國於偵查中係證稱：99年12月1 日（即附表一
        編號13）當日我先打電話給陳智龍，我要跟他買1 千元
        甲基安非他命....我自己前往溪州橋加油站與陳智龍交
        易，....陳智龍先把1 小包甲基安非他命給我....我是
        隔天晚上才給他1 千元，交易時無其他人在場等語（參
        1906他卷(一)第236 頁）；於本院審理時證稱：我跟陳智
        龍交易2 次，先用電話聯絡，陳智龍並未表示甲基安非
        他命從哪裡取得，是陳智龍跟別人買再賣給我，因每次
        都會拖，該2 次交易陳忠山並未參與等語（參本院卷二
        第26-27 頁）。依證人溫岡國於偵審中之上開證述，更
        無從證明被告陳忠山究竟參與附表一編號13所示交易之
        哪一部分，亦無法依該證述證明被告陳忠山有何與被告
        陳智龍共同販賣甲基安非他命予證人溫岡國之犯意聯絡
        。
（二）遍觀附表一編號1 至5 、11-13 所示交易過程之電話監聽
      譯文內容，均係買毒者王淑美、曾佳莉、溫岡國與被告陳
      智龍聯絡交易情事，並無王淑美等3 人與被告陳忠山直接
      電話聯絡之情形，且依王淑美等3 人之電話監聽譯文內容
      顯示，該3 人均係直接找被告陳智龍購毒而非要找被告陳
      忠山購毒，又係被告陳智龍與該3 人約定地點交貨，此均
      有各該監聽譯文在卷可佐（參3137偵卷第102 頁、第202-
      203 頁、1906他卷(一)第174-175 頁、第208 頁）。可見同
      案被告王淑美、證人曾佳莉、溫岡國原本即係撥打被告陳
      智龍持用之0000000000號行動電話予被告陳智龍欲向被告
      陳智龍購買甲基安非他命，是依上開監聽譯文更無法證明
      被告陳忠山就被告陳智龍如附表一編號1 至5 、11-13 所
      示之行為有何犯意聯絡與行為分擔。
五、綜上所述，被告陳忠山雖有提供甲基安非他命予被告陳智龍
    ，被告陳智龍交付予同案被告王淑美、證人曾佳莉、溫岡國
    之甲基安非他命固係來自於被告陳忠山，然依公訴人所提之
    各項證據，並參照前揭說明，實難僅因被告陳智龍交付他人
    之甲基安非他命係來自於被告陳忠山或被告陳忠山曾出現在
    交易地點附近，即遽認被告陳忠山與被告陳智龍就附表一編
    號1-5 、11-13 之犯行有犯意聯及行為分擔而課以共同正犯
    之刑責，既不能證明被告陳忠山有與被告陳智龍共同販賣甲
    基安非他命予同案被告王淑美、證人曾佳莉、溫岡國之犯行
    ，自應就此部分為無罪之諭知。至被告陳忠山提供甲基安非
    他命予被告陳智龍之行為，因未經起訴，本院無從併予審理
    ，自應由檢察官另行偵查，附此敘明。
據上論斷，應依刑事訴訟法第299 條第1 項前段、第300 條、第
301 條第1 項前段，毒品危害防制條例第4 條第2 項，第8 條第
1 項、第17條第2 項、第18條第1 項前段、第19條第1 項，藥事
法第83條第1 項，刑法第11條、第28條、第47條第1 項、第38條
第1 項第2 款、第51條第5 款，判決如主文。
本案經檢察官趙佳儀到庭執行職務。
中    華    民    國   100    年    8     月    30    日
                  刑事第二庭    審判長法  官  賴淑敏
                                      法  官  楊數盈
                                      法  官  王子謙
以上正本證明與原本無異。
如不服本判決應於收受判決後10日內向本院提出上訴書狀，並應
敘述具體理由。其未敘述上訴理由者，應於上訴期間屆滿後20日
內向本院補提理由書( 均須按他造當事人之人數附繕本) 「切勿
逕送上級法院」。
中    華    民    國   100    年    8     月    31    日
                                      書記官  劉亭筠
附錄法條：
毒品危害防制條例第4條第2項
製造、運輸、販賣第二級毒品者，處無期徒刑或 7 年以上有期
徒刑，得併科新臺幣 1 千萬元以下罰金。
毒品危害防制條例第8條第1項
轉讓第一級毒品者，處 1 年以上 7 年以下有期徒刑，得併科新
臺幣 1 百萬元以下罰金。
藥事法第83條第1項
明知為偽藥或禁藥，而販賣、供應、調劑、運送、寄藏、牙保、
轉讓或意圖販賣而陳列者，處 7 年以下有期徒刑，得併科新臺
幣 5 百萬元以下罰金。
附表一：
┌──┬───┬───────┬───────┬────┬────┬─────┐
│編號│行為人│交易時間      │交易地點      │交易對象│交易金額│毒品種類及│
│    │      │              │              │        │        │數量      │
├──┼───┼───────┼───────┼────┼────┼─────┤
│ 1. │陳智龍│99年11月1日下 │新竹縣竹北市麻│王淑美  │2,000元 │甲基安非他│
│    │      │午4、5時許    │園國小附近    │        │        │命1公克（ │
│    │      │              │              │        │        │不含袋）  │
├──┼───┼───────┼───────┼────┼────┼─────┤
│ 2. │陳智龍│99年11月20日上│新竹縣竹北市麻│王淑美  │2,000元 │甲基安非他│
│    │      │午11時57分許  │園國小附近    │        │        │命1 公克（│
│    │      │              │              │        │        │不含袋    │
├──┼───┼───────┼───────┼────┼────┼─────┤
│ 3. │陳智龍│99年11月21日凌│新竹縣竹北市麻│王淑美  │2,000元 │甲基安非他│
│    │      │晨2時37分許   │園國小附近    │        │        │命1 公克（│
│    │      │              │              │        │        │不含袋）  │
├──┼───┼───────┼───────┼────┼────┼─────┤
│ 4. │陳智龍│99年11月22日晚│新竹市○○街天│王淑美  │2,000元 │甲基安非他│
│    │      │間9時26分許   │使遊藝場對面路│        │        │命1 公克（│
│    │      │              │旁            │        │        │不含袋）  │
├──┼───┼───────┼───────┼────┼────┼─────┤
│ 5. │陳智龍│99年12月6日晚 │新竹市○○路與│王淑美  │3,500元 │甲基安非他│
│    │      │間11時8分許   │水田街口      │        │        │命1 公克（│
│    │      │              │              │        │        │不含袋）  │
├──┼───┼───────┼───────┼────┼────┼─────┤
│ 6. │陳忠山│99年12月9日晚 │新竹市虎林國小│王淑美  │2,000元 │甲基安非他│
│    │      │間7時1分許    │              │        │        │命含袋1公 │
│    │      │              │              │        │        │克        │
├──┼───┼───────┼───────┼────┼────┼─────┤
│ 7. │陳智龍│100年1月30日晚│新竹市○○路與│范偉義  │1,000元 │甲基安非他│
│    │      │間8時8分許    │經國路口之藥局│        │        │命1包     │
├──┼───┼───────┼───────┼────┼────┼─────┤
│ 8. │陳智龍│100年2月1日下 │新竹市○○路與│范偉義  │1,000元 │甲基安非他│
│    │      │午1時16分許   │寶山路口      │        │        │命1包     │
├──┼───┼───────┼───────┼────┼────┼─────┤
│ 9. │陳智龍│100年2月7日下 │新竹市○○路與│范偉義  │2,000元 │甲基安非他│
│    │      │午5時59分許   │西大路口      │        │        │命1包     │
├──┼───┼───────┼───────┼────┼────┼─────┤
│10. │陳智龍│100年2月16日晚│新竹市○○路SO│范偉義  │1,000元 │甲基安非他│
│    │      │間9時31分許   │GO百貨附近之統│        │        │命1包     │
│    │      │              │一超商        │        │        │          │
├──┼───┼───────┼───────┼────┼────┼─────┤
│11. │陳智龍│99年12月30日晚│新竹市○○街  │曾佳莉  │3,500元 │甲基安非他│
│    │      │間9時46分許   │406巷74弄7號  │        │        │命含袋1公 │
│    │      │              │前            │        │        │克        │
├──┼───┼───────┼───────┼────┼────┼─────┤
│12. │陳智龍│100年1月24日上│新竹市○○路2 │曾佳莉  │3,500元 │甲基安非他│
│    │      │午10時38分許  │段263號       │        │        │命含袋1公 │
│    │      │              │              │        │        │克        │
├──┼───┼───────┼───────┼────┼────┼─────┤
│13. │陳智龍│99年12月1日晚 │新竹縣竹北市麻│溫岡國  │1,000元 │甲基安非他│
│    │      │間8時41分許   │園國小附近    │        │        │命1包     │
├──┼───┼───────┼───────┼────┼────┼─────┤
│14. │陳智龍│99年12月8日晚 │新竹市○○路  │溫岡國  │1,000元 │甲基安非他│
│    │      │間10時30分許  │176號         │        │        │命1包     │
├──┼───┼───────┼───────┼────┼────┼─────┤
│15. │陳忠山│100年2月1日晚 │新竹市○○路  │溫岡國  │2,000元 │甲基安非他│
│    │      │間6時53分許   │176號         │        │        │命1包     │
├──┼───┼───────┼───────┼────┼────┼─────┤
│16. │陳忠山│99年12月29日下│新竹市○○街  │顧致宇  │2,000元 │甲基安非他│
│    │      │午2時12分許   │406巷74弄7號  │        │        │命含袋1公 │
│    │      │              │              │        │        │克        │
├──┼───┼───────┼───────┼────┼────┼─────┤
│17. │陳忠山│99年12月30日下│新竹市○○街  │顧致宇  │9,000元 │甲基安非他│
│    │      │午2時1分許    │406巷74弄7號  │        │        │命含袋4 公│
│    │      │              │              │        │        │克        │
├──┼───┼───────┼───────┼────┼────┼─────┤
│18. │陳忠山│100年1月4日下 │新竹市○○街  │顧致宇  │2,500元 │甲基安非他│
│    │      │午2時3分許    │406巷74弄7號  │        │        │命含袋1 公│
│    │      │              │              │        │        │克        │
├──┼───┼───────┼───────┼────┼────┼─────┤
│19. │陳忠山│100年1月5日凌 │新竹市○○路與│顧致宇  │9,000元 │甲基安非他│
│    │      │晨1時8分許    │中正路口昌益桂│        │        │命含袋4 公│
│    │      │              │冠大樓7樓     │        │        │克        │
├──┼───┼───────┼───────┼────┼────┼─────┤
│20. │陳忠山│100年2月7日晚 │新竹市○○路天│顧致宇  │2,000元 │甲基安非他│
│    │      │間7時53分許   │使遊藝場      │        │        │命含袋1 公│
│    │      │              │              │        │        │克        │
├──┼───┼───────┼───────┼────┼────┼─────┤
│21. │陳忠山│100年1月4日下 │新竹市○○街  │鍾建成  │2萬3,000│甲基安非他│
│    │      │午5時許       │406巷47弄7號  │        │元      │命8.5公克 │
├──┼───┼───────┼───────┼────┼────┼─────┤
│22. │陳忠山│100年1月2日上 │新竹市南寮區海│古鵬程  │2,000元 │甲基安非他│
│    │陳智龍│午9時58分許   │灣路水晶賓館  │        │        │命含袋1 公│
│    │      │              │              │        │        │克        │
└──┴───┴───────┴───────┴────┴────┴─────┘
附表二：
┌──┬───────┬────────┬────┬────┬────────┐
│編號│交易時間      │交易地點        │交易對象│交易金額│毒品種類及數量  │
├──┼───────┼────────┼────┼────┼────────┤
│ 1. │99年10月9日下 │新竹市○○街313 │陳秋灶  │500元   │甲基安非他命0.1 │
│    │午2時14分許   │巷口土地公廟旁  │        │        │公克            │
├──┼───────┼────────┼────┼────┼────────┤
│ 2. │99年10月11日下│新竹市○○街313 │陳秋灶  │500元（ │甲基安非他命0.1 │
│    │午3時43分許   │巷口土地公廟旁  │        │王淑美實│公克            │
│    │              │                │        │收300 元│                │
│    │              │                │        │）      │                │
├──┼───────┼────────┼────┼────┼────────┤
│ 3. │99年10月12日晚│新竹市○○街313 │陳秋灶  │500元   │甲基安非他命0.1 │
│    │間8時25分許   │巷口土地公廟旁  │        │        │公克            │
├──┼───────┼────────┼────┼────┼────────┤
│ 4. │99年10月5日晚 │新竹市○道○路交│邱春星  │2,500元 │甲基安非他命含袋│
│    │間10時48分許  │流道旁          │        │        │1公克           │
├──┼───────┼────────┼────┼────┼────────┤
│ 5. │99年10月11日晚│新竹市○道○路交│邱春星  │2,500元 │甲基安非他命含袋│
│    │間10時28分許  │流道旁          │        │（王淑美│0.74公克        │
│    │              │                │        │事後退還│                │
│    │              │                │        │1000元，│                │
│    │              │                │        │實際收到│                │
│    │              │                │        │1500元）│                │
├──┼───────┼────────┼────┼────┼────────┤
│ 6. │99年10月4日晚 │新竹市舊社國小校│吳旭昇  │500元   │甲基安非他命0.1 │
│    │間7時52分許   │門口            │        │        │公克            │
├──┼───────┼────────┼────┼────┼────────┤
│ 7. │99年10月27日晚│新竹市○○街與城│吳旭昇  │1,000元 │甲基安非他命0.2 │
│    │間8時46分許   │北街口之黑貓包附│        │（吳旭昇│公克            │
│    │              │近              │        │交付假鈔│                │
│    │              │                │        │，王淑美│                │
│    │              │                │        │實際未收│                │
│    │              │                │        │到現金）│                │
├──┼───────┼────────┼────┼────┼────────┤
│ 8. │99年10月5日中 │新竹市○○街313 │陳信捷  │1,000元 │甲基安非他命0.2 │
│    │午12時34分許  │巷口            │        │        │公克            │
├──┼───────┼────────┼────┼────┼────────┤
│ 9. │99年10月9日晚 │新竹市○○街313 │陳信捷  │500元   │甲基安非他命0.1 │
│    │間11時30分許  │巷口            │        │        │公克            │
├──┼───────┼────────┼────┼────┼────────┤
│10. │99年10月5日晚 │新竹市○○路與水│戴必俊  │3,000元 │甲基安非他命1公 │
│    │間10、11時許  │田街口          │        │        │克              │
├──┼───────┼────────┼────┼────┼────────┤
│11. │99年10月11日晚│新竹市○○街313 │戴必俊  │1,000元 │甲基安非他命0.2 │
│    │間10時許      │巷口            │        │        │公克            │
├──┼───────┼────────┼────┼────┼────────┤
│12. │99年10月13日晚│新竹市○○街313 │戴必俊  │500元   │甲基安非他命0.1 │
│    │間11時16分許  │巷口            │        │        │公克            │
└──┴───────┴────────┴────┴────┴────────┘
附表三
┌──┬────────────────┬──────┐
│編號│       主文及宣告刑、從刑       │  備    註  │
├──┼────────────────┼──────┤
│１  │陳忠山販賣第二級毒品，累犯，處有│附表一編號6 │
│    │期徒刑參年玖月。扣案multimedia廠│部分        │
│    │牌手機壹支（內含門號0000000000之│            │
│    │SIM 卡壹張）、分裝袋柒拾貳個，均│            │
│    │沒收之；販賣第二級毒品所得財物新│            │
│    │臺幣貳仟元沒收，如全部或一部不能│            │
│    │沒收時，以其財產抵償之。        │            │
├──┼────────────────┼──────┤
│２  │陳忠山販賣第二級毒品，累犯，處有│附表一編號15│
│    │期徒刑參年玖月。扣案multimedia廠│部分        │
│    │牌手機壹支（內含門號0000000000之│            │
│    │SIM 卡壹張）、分裝袋柒拾貳個，均│            │
│    │沒收之；販賣第二級毒品所得財物新│            │
│    │臺幣貳仟元沒收，如全部或一部不能│            │
│    │沒收時，以其財產抵償之。        │            │
├──┼────────────────┼──────┤
│３  │陳忠山販賣第二級毒品，累犯，處有│附表一編號16│
│    │期徒刑參年玖月。扣案multimedia廠│部分        │
│    │牌手機壹支（內含門號0000000000之│            │
│    │SIM 卡壹張）、分裝袋柒拾貳個，均│            │
│    │沒收之；販賣第二級毒品所得財物新│            │
│    │臺幣貳仟元沒收，如全部或一部不能│            │
│    │沒收時，以其財產抵償之。        │            │
├──┼────────────────┼──────┤
│４  │陳忠山販賣第二級毒品，累犯，處有│附表一編號17│
│    │期徒刑肆年。扣案multimedia廠牌手│部分        │
│    │機壹支（內含門號0000000000之SIM │            │
│    │卡壹張）、分裝袋柒拾貳個，均沒收│            │
│    │之；販賣第二級毒品所得財物新臺幣│            │
│    │玖仟元沒收，如全部或一部不能沒收│            │
│    │時，以其財產抵償之。            │            │
├──┼────────────────┼──────┤
│５  │陳忠山販賣第二級毒品，累犯，處有│附表一編號18│
│    │期徒刑參年玖月。扣案multimedia廠│部分        │
│    │牌手機壹支（內含門號0000000000之│            │
│    │SIM 卡壹張）、分裝袋柒拾貳個，均│            │
│    │沒收之；販賣第二級毒品所得財物新│            │
│    │臺幣貳仟伍佰元沒收，如全部或一部│            │
│    │不能沒收時，以其財產抵償之。    │            │
├──┼────────────────┼──────┤
│６  │陳忠山販賣第二級毒品，累犯，處有│附表一編號19│
│    │期徒刑肆年。扣案multimedia廠牌手│部分        │
│    │機壹支（內含門號0000000000之SIM │            │
│    │卡壹張）、分裝袋柒拾貳個，均沒收│            │
│    │之；販賣第二級毒品所得財物新臺幣│            │
│    │玖仟元沒收，如全部或一部不能沒收│            │
│    │時，以其財產抵償之。            │            │
├──┼────────────────┼──────┤
│７  │陳忠山販賣第二級毒品，累犯，處有│附表一編號20│
│    │期徒刑參年玖月。扣案之甲基安非他│部分        │
│    │命參包（合計毛重參點貳柒公克）沒│            │
│    │收銷燬，扣案multimedia廠牌手機壹│            │
│    │支（內含門號0000000000之SIM 卡壹│            │
│    │張）、分裝袋柒拾貳個、甲基安非他│            │
│    │命外包裝袋參個，均沒收之；販賣第│            │
│    │二級毒品所得財物新臺幣貳仟元沒收│            │
│    │，如全部或一部不能沒收時，以其財│            │
│    │產抵償之。                      │            │
├──┼────────────────┼──────┤
│８  │陳忠山明知為禁藥而轉讓，累犯，處│附表一編號21│
│    │有期徒刑壹年。扣案multimedia廠牌│部分        │
│    │手機壹支（內含門號0000000000之SI│            │
│    │M 卡壹張）沒收。                │            │
├──┼────────────────┼──────┤
│９  │陳忠山共同販賣第二級毒品，累犯，│附表一編號22│
│    │處有期徒刑參年玖月。扣案multimed│部分        │
│    │ia廠牌手機壹支（內含門號00000000│            │
│    │74之SIM 卡壹張）、分裝袋柒拾貳個│            │
│    │，均沒收之；販賣第二級毒品所得財│            │
│    │物新臺幣貳仟元應與陳智龍連帶沒收│            │
│    │，如全部或一部不能沒收時，以其與│            │
│    │陳智龍之財產連帶抵償之。        │            │
└──┴────────────────┴──────┘
附表四：
┌──┬────────────────┬──────┐
│編號│       主文及宣告刑、從刑       │  備    註  │
├──┼────────────────┼──────┤
│１  │陳智龍明知為禁藥而轉讓，累犯，處│附表一編號1 │
│    │有期徒刑捌月。扣案之NOKIA 廠牌手│部分        │
│    │機壹支（內含門號0000000000之SIM │            │
│    │卡壹張）沒收。                  │            │
├──┼────────────────┼──────┤
│２  │陳智龍明知為禁藥而轉讓，累犯，處│附表一編號2 │
│    │有期徒刑捌月。扣案之NOKIA 廠牌手│部分        │
│    │機壹支（內含門號0000000000之SIM │            │
│    │卡壹張）沒收。                  │            │
├──┼────────────────┼──────┤
│３  │陳智龍明知為禁藥而轉讓，累犯，處│附表一編號3 │
│    │有期徒刑捌月。扣案之NOKIA 廠牌手│部分        │
│    │機壹支（內含門號0000000000之SIM │            │
│    │卡壹張）沒收。                  │            │
├──┼────────────────┼──────┤
│４  │陳智龍明知為禁藥而轉讓，累犯，處│附表一編號4 │
│    │有期徒刑捌月。扣案之NOKIA 廠牌手│部分        │
│    │機壹支（內含門號0000000000之SIM │            │
│    │卡壹張）沒收。                  │            │
├──┼────────────────┼──────┤
│５  │陳智龍明知為禁藥而轉讓，累犯，處│附表一編號5 │
│    │有期徒刑捌月。扣案之NOKIA 廠牌手│部分        │
│    │機壹支（內含門號0000000000之SIM │            │
│    │卡壹張）沒收。                  │            │
├──┼────────────────┼──────┤
│６  │陳智龍販賣第二級毒品，累犯，處有│附表一編號7 │
│    │期徒刑參年捌月。扣案之NOKIA 廠牌│部分        │
│    │手機壹支（內含門號0000000000之SI│            │
│    │M卡壹張），沒收之；販賣第二級毒 │            │
│    │品所得財物新臺幣壹仟元沒收，如全│            │
│    │部或一部不能沒收時，以其財產抵償│            │
│    │之。                            │            │
├──┼────────────────┼──────┤
│７  │陳智龍販賣第二級毒品，累犯，處有│附表一編號8 │
│    │期徒刑參年捌月。扣案之NOKIA 廠牌│部分        │
│    │手機壹支（內含門號0000000000之SI│            │
│    │M卡壹張），沒收之；販賣第二級毒 │            │
│    │品所得財物新臺幣壹仟元沒收，如全│            │
│    │部或一部不能沒收時，以其財產抵償│            │
│    │之。                            │            │
├──┼────────────────┼──────┤
│８  │陳智龍販賣第二級毒品，累犯，處有│附表一編號9 │
│    │期徒刑參年玖月。扣案之NOKIA 廠牌│部分        │
│    │手機壹支（內含門號0000000000之SI│            │
│    │M卡壹張），沒收之；販賣第二級毒 │            │
│    │品所得財物新臺幣貳仟元沒收，如全│            │
│    │部或一部不能沒收時，以其財產抵償│            │
│    │之。                            │            │
├──┼────────────────┼──────┤
│９  │陳智龍販賣第二級毒品，累犯，處有│附表一編號10│
│    │期徒刑參年捌月。扣案之NOKIA 廠牌│部分        │
│    │手機壹支（內含門號0000000000之SI│            │
│    │M卡壹張），沒收之；販賣第二級毒 │            │
│    │品所得財物新臺幣壹仟元沒收，如全│            │
│    │部或一部不能沒收時，以其財產抵償│            │
│    │之。                            │            │
├──┼────────────────┼──────┤
│１０│陳智龍販賣第二級毒品，累犯，處有│附表一編號11│
│    │期徒刑參年拾月。扣案之NOKIA 廠牌│部分        │
│    │手機壹支（內含門號0000000000之SI│            │
│    │M卡壹張），沒收之；販賣第二級毒 │            │
│    │品所得財物新臺幣參仟伍佰元沒收，│            │
│    │如全部或一部不能沒收時，以其財產│            │
│    │抵償之。                        │            │
├──┼────────────────┼──────┤
│１１│陳智龍販賣第二級毒品，累犯，處有│附表一編號12│
│    │期徒刑參年拾月。扣案之NOKIA 廠牌│部分        │
│    │手機壹支（內含門號0000000000之SI│            │
│    │M卡壹張），沒收之；販賣第二級毒 │            │
│    │品所得財物新臺幣參仟伍佰元沒收，│            │
│    │如全部或一部不能沒收時，以其財產│            │
│    │抵償之。                        │            │
├──┼────────────────┼──────┤
│１２│陳智龍販賣第二級毒品，累犯，處有│附表一編號13│
│    │期徒刑參年捌月。扣案之NOKIA 廠牌│部分        │
│    │手機壹支（內含門號0000000000之SI│            │
│    │M卡壹張），沒收之；販賣第二級毒 │            │
│    │品所得財物新臺幣壹仟元沒收，如全│            │
│    │部或一部不能沒收時，以其財產抵償│            │
│    │之。                            │            │
├──┼────────────────┼──────┤
│１３│陳智龍販賣第二級毒品，累犯，處有│附表一編號14│
│    │期徒刑參年捌月。扣案之NOKIA 廠牌│部分        │
│    │手機壹支（內含門號0000000000之SI│            │
│    │M卡壹張），沒收之；販賣第二級毒 │            │
│    │品所得財物新臺幣壹仟元沒收，如全│            │
│    │部或一部不能沒收時，以其財產抵償│            │
│    │之。                            │            │
├──┼────────────────┼──────┤
│１４│陳智龍共同販賣第二級毒品，累犯，│附表一編號22│
│    │處有期徒刑參年玖月。扣案multimed│部分        │
│    │ia廠牌手機壹支（內含門號00000000│            │
│    │74之SIM 卡壹張）、分裝袋柒拾貳個│            │
│    │，均沒收之；販賣第二級毒品所得財│            │
│    │物新臺幣貳仟元應與陳忠山連帶沒收│            │
│    │，如全部或一部不能沒收時，以其與│            │
│    │陳忠山之財產連帶抵償之。        │            │
└──┴────────────────┴──────┘
附表五：
┌──┬────────────────┬──────┐
│編號│       主文及宣告刑、從刑       │  備    註  │
├──┼────────────────┼──────┤
│１  │王淑美販賣第二級毒品，處有期徒刑│附表二編號1 │
│    │參年陸月。扣案分裝袋捌拾陸個沒收│部分        │
│    │，販賣第二級毒品所得財物新臺幣伍│            │
│    │佰元沒收，如全部或一部不能沒收時│            │
│    │，以其財產抵償之。              │            │
├──┼────────────────┼──────┤
│２  │王淑美販賣第二級毒品，處有期徒刑│附表二編號2 │
│    │參年陸月。扣案分裝袋捌拾陸個沒收│部分        │
│    │，販賣第二級毒品所得財物新臺幣參│            │
│    │佰元沒收，如全部或一部不能沒收時│            │
│    │，以其財產抵償之。              │            │
├──┼────────────────┼──────┤
│３  │王淑美販賣第二級毒品，處有期徒刑│附表二編號3 │
│    │參年陸月。扣案分裝袋捌拾陸個沒收│部分        │
│    │，販賣第二級毒品所得財物新臺幣伍│            │
│    │佰元沒收，如全部或一部不能沒收時│            │
│    │，以其財產抵償之。              │            │
├──┼────────────────┼──────┤
│４  │王淑美販賣第二級毒品，處有期徒刑│附表二編號4 │
│    │參年捌月。扣案分裝袋捌拾陸個沒收│部分        │
│    │，販賣第二級毒品所得財物新臺幣貳│            │
│    │仟伍佰元沒收，如全部或一部不能沒│            │
│    │收時，以其財產抵償之。          │            │
├──┼────────────────┼──────┤
│５  │王淑美販賣第二級毒品，處有期徒刑│附表二編號5 │
│    │參年柒月。扣案分裝袋捌拾陸個沒收│部分        │
│    │，販賣第二級毒品所得財物新臺幣壹│            │
│    │仟伍佰元沒收，如全部或一部不能沒│            │
│    │收時，以其財產抵償之。          │            │
├──┼────────────────┼──────┤
│６  │王淑美販賣第二級毒品，處有期徒刑│附表二編號6 │
│    │參年陸月。扣案分裝袋捌拾陸個沒收│部分        │
│    │，販賣第二級毒品所得財物新臺幣伍│            │
│    │佰元沒收，如全部或一部不能沒收時│            │
│    │，以其財產抵償之。              │            │
├──┼────────────────┼──────┤
│７  │王淑美販賣第二級毒品，處有期徒刑│附表二編號7 │
│    │參年陸月。扣案之甲基安非他命壹包│部分        │
│    │（毛重零點參陸公克）沒收銷燬，甲│            │
│    │基安非他命外包裝袋壹個，分裝袋捌│            │
│    │拾陸個均沒收。                  │            │
├──┼────────────────┼──────┤
│８  │王淑美販賣第二級毒品，處有期徒刑│附表一編號8 │
│    │參年柒月。扣案分裝袋捌拾陸個沒收│部分        │
│    │，販賣第二級毒品所得財物新臺幣壹│            │
│    │仟元沒收，如全部或一部不能沒收時│            │
│    │，以其財產抵償之。              │            │
├──┼────────────────┼──────┤
│９  │王淑美販賣第二級毒品，處有期徒刑│附表二編號9 │
│    │參年陸月。扣案分裝袋捌拾陸個沒收│部分        │
│    │，販賣第二級毒品所得財物新臺幣伍│            │
│    │佰元沒收，如全部或一部不能沒收時│            │
│    │，以其財產抵償之。              │            │
├──┼────────────────┼──────┤
│１０│王淑美販賣第二級毒品，處有期徒刑│附表二編號10│
│    │參年捌月。扣案分裝袋捌拾陸個沒收│部分        │
│    │，販賣第二級毒品所得財物新臺幣參│            │
│    │仟元沒收，如全部或一部不能沒收時│            │
│    │，以其財產抵償之。              │            │
├──┼────────────────┼──────┤
│１１│王淑美販賣第二級毒品，處有期徒刑│附表二編號11│
│    │參年柒月。扣案分裝袋捌拾陸個沒收│部分        │
│    │，販賣第二級毒品所得財物新臺幣壹│            │
│    │仟元沒收，如全部或一部不能沒收時│            │
│    │，以其財產抵償之。              │            │
├──┼────────────────┼──────┤
│１２│王淑美販賣第二級毒品，處有期徒刑│附表一編號12│
│    │參年陸月。扣案分裝袋捌拾陸個沒收│部分        │
│    │，販賣第二級毒品所得財物新臺幣伍│            │
│    │佰元沒收，如全部或一部不能沒收時│            │
│    │，以其財產抵償之。              │            │
└──┴────────────────┴──────┘